# 专门借款尚未使用部分产生的利息收入的现金流列报项目

提问人：不忘初心 3 时间：2022-04-20 13:25:49
公司为构建大型固定而借入了一笔专门借款。该专门借款尚未使用部分产生的利息收入，在现金流列报时，是应该“以负数填列以冲减”购建固定资产、无形资产和其他长期资产所支付的现金净额，还是应该“以正数填入”取得投资收益所收到的现金？

回答人：chenyiwei
现金流量表正表中很少有净额列报（冲减）的项目。此处的闲置资金利息不符合现金流量表准则第五条的净额列报条件，故建议按总额列报为“收到其他与投资活动有关的现金”。